【裁判字號】    88,訴,1325
【裁判日期】    890626
【裁判案由】    損害賠償
【裁判全文】
臺灣士林地方法院民事判決  八十八年訴字第一三二五號
    原      告  乙○○
    被      告  甲○○
                        （現在台北監獄執行中）
右當事人間請求損害賠償事件，本院判決如左：
    主      文
被告應給付原告新台幣柒拾貳萬玖仟陸佰捌拾壹元及自民國八十八年八月五日起至清
償日止，按週年利率百分之五計算之利息。
原告其餘之訴駁回。
訴訟費用由被告負擔三分之一；餘由原告負擔。
本判決第一項於原告以新台幣貳拾伍萬元供擔保後，得假執行。
原告其餘假執行之聲請駁回。
    事      實
甲、原告方面：
  一、聲明：被告應給付原告新台幣（下同）貳佰零貳萬玖仟陸佰捌拾壹元，及自起
      訴狀繕本送達翌日起至清償日止，按年息百分之五計算之利息，並願供擔保請
      准為假執行之宣告。
  二、陳述：
    （一）被告於八十七年十二月二十八日中午在台北縣淡水鎮○○街七十六巷三十
          四弄十二之二號其前妻蔡麗芬住處，見其與蔡麗芬二人在屋內，被告竟持
          水果刀向其刺殺，致其受傷，刑事部分經以台灣高等法院八十八年度上訴
          字第三四七三號刑事判決處被告徒刑七年在案。
    （二）原告受傷後，支付醫藥費貳萬玖仟陸佰捌拾壹元。
    （三）原告因身體受傷，精神肉體所受痛苦甚大，故請求非財產上損害金額貳佰
          萬元。
乙、被告方面：
    一、聲明：駁回原告之訴。
    二、陳述：對原告所請求的醫療費用我同意給，但慰撫金部分之請求，伊不同意
        。
    理      由
一、本件原告主張：被告於八十七年十二月二十八日中午在台北縣淡水鎮○○街七十
    六巷三十四弄十二之二號其前妻蔡麗芬住處，見其與蔡麗芬二人在屋內，被告竟
    持水果刀向其刺殺，致其受傷之事實，為被告所不爭執，應堪信為真實。則被告
    之故意行為與原告受有傷害間具有相當因果關係，亦堪認定。
二、按因故意或過失，不法侵害他人之權利者，負損害賠償責任；不法侵害他人之身
    體或健康者，被害人雖非財產上損害，亦得請求賠償相當之金額，民法第一百八
    十四條第一項前段及第一百九十五條第一項分別定有明文，本件被告因故意不法
    侵害原告之身體致重傷，已如前述，揆諸上開法條規定，被告自應負連帶損害賠
    償責任。茲就原告所請求之金額，逐項審酌如下：
  （一）醫療費用部份：
        原告因此傷害診治計支出醫療費用貳萬玖仟陸佰捌拾壹元，此部分且為被告
        所不爭執且同意給付，其請求自有理由。
  （二）精神慰撫金部分：
        按不法侵害他人之身體、健康、名譽或自由者，雖非財產上之損害，亦得請
        求賠償相當之金額，民法第一百九十五條前段定有明文。查原告受傷多處，
        肉體、精神受極大痛苦，本院斟酌實際情況，及兩造之身分、地位，原告請
        求貳佰萬元，自嫌過高，應予核減為柒拾萬元，方屬公允，逾此數額之請求
        ，為無理由。
  （三）綜上所述，原告基於侵權行為法則，訴請被告賠償柒拾貳萬玖仟陸佰捌拾壹
        元及自起訴狀繕本送達翌日即自八十八年八月五日起至清償日止，按年息百
        分之五計算之法定遲延利息範圍內，為有理由，應予准許，逾此範圍之請求
        尚屬無據，應予駁回。
三、原告陳明願供擔保，聲請宣告假執行，經核其勝訴部份，核無不合，爰酌定相當
    之擔保金額宣告之；其餘假執行之聲請，因訴之駁回而失所附麗，不予准許。
四、本件判決基礎已臻明確，兩造其餘攻防方法及訴訟資料經本院審酌後，核與判決
    不生影響，無逐一論列之必要，亦此敘明。
五、據上論結，本件原告之訴為一部有理由，一部無理由，依民事訴訟法第七十九條
    但書、第三百九十條第二項，判決如主文。
中      華      民      國    八十九    年      六      月    二十六  日
                                        臺灣士林地方法院民事第一庭
~B法      官  陳梅欽
右為正本係照原本作成。
如對本判決上訴須於判決送達後廿日內向本院提出上訴狀。
中      華      民      國    八十九    年      七      月      四      日
~B法院書記官  李明章


司法院資訊處製作；財團法人民間司法改革基金會備份。
